高雄高等行政法院判決　　　　　　　　　　　　　　　九十一年度訴字第二八０號
　　原　　　告　甲○○
　　被　　　告　臺南縣警察局
　　代　表　人　乙○○局長
　　訴訟代理人　丙○○
右當事人間因損害賠償事件，原告提起行政訴訟。本院判決如左：
　　主  文
原告之訴駁回。
訴訟費用由原告負擔。
　　事  實
甲、事實概要：
    緣原告所有坐落台南縣歸仁鄉○○○段第一一０四之二八地號土地，面積九十六
    平方公尺，自民國（下同）四十二年起，被告所屬之消防局歸仁分隊於其上興蓋
    辦公廳舍使用。迨八十年十一月二十五日，前開土地另分割出同段第一一０四之
    七０地號土地，並被徵收為道路用地，然原來之第一一０四之二八地號土地（面
    積四十四平方公尺），仍為歸仁分隊使用，至九十年二月十六日始拆除返還原告
    ；為此原告乃請求判決被告應賠償原告土地被佔用之損失新台幣（下同）四百九
    十六萬六千一百六十元，及其法定遲延利息（此部分另以裁定駁回之），暨系爭
    土地於將來移轉時，應免除土地增值稅。
乙、兩造聲明：
一、原告聲明求為判決：原告所有台南縣歸仁鄉○○○段第一一０四之二八地號土地
    ，於將來移轉時，應免除土地增值稅。
二、被告聲明求為判決：原告之訴駁回。
丙、兩造主張之理由：
一、原告起訴意旨略謂：按公共設施保留地得免徵土地增值稅，原告所有系爭土地為
    被告機關佔有使用近半世紀，尤甚於公共設施保留地，基於稅法應就事實認定及
    公平之原則，原告所有前開系爭土地於將來出售移轉時，自應免除土地增值稅之
    繳納。為求迅速解決，避免將來於申請稅賦減免時，物證將消失殆盡或全無，造
    成舉證困難，乃提起本訴。
二、被告答辯意旨略謂：本件原告就前開事實曾向鈞院提起行政訴訟，業經鈞院以八
    十九年度訴字第八六九號裁定駁回在案，原告復就同一事實提起本訴，顯有未合
    。
　　理  由
一、按「原告之訴，依其所訴之事實，在法律上顯無理由者，行政法院得不經言詞辯
    論，逕以判決駁回之。」行政訴訟法第一百零七條第三項定有明文。又「土地稅
    分為地價稅、田賦及土地增值稅。」「本法之主管機關：在中央為財政部；在直
    轄市為直轄市政府；在縣（市）為縣（市）政府。田賦實物經收機關為直轄市、
    縣（市）糧政主管機關。」「已規定地價之土地，於土地所有權移轉時，應按其
    土地漲價總數額徵收土地增值稅。但因繼承而移轉之土地，各級政府出售或依法
    贈與之公有土地，及受贈之私有土地，免徵土地增值稅。」分別為土地稅法第一
    條、第二條、第二十八條所明定。
二、經查，本件原告所有坐落台南縣歸仁鄉○○○段第一一０四之二八地號土地，自
    四十二年起，為被告所屬之消防局歸仁分隊占有興蓋辦公廳舍使用，至九十年二
    月十六日始拆除返還原告之事實，為兩造所不爭執，並有台南縣警察局九十年二
    月二十日九十警後字第一五二五號書函及照片四幀附卷可稽，堪信為真實。然揆
    諸首開法律規定，有關稅捐之核課、減免係稅捐稽徵機關之職責，非屬被告之職
    掌範圍，原告以被告為請求之對象，即為當事人不適格；況且原告請求該稅捐之
    免除事由，尚未發生，亦無得提起將來給付訴訟必要。從而，原告提起本訴，依
    其所訴之事實，在法律上為顯無理由，爰不經言詞辯論，逕以判決駁回。
據上論結，本件原告之訴為顯無理由，爰依行政訴訟法第一百零七條第三項、第九十
八條第三項前段，判決如主文。
中　　　華　　　民　　　國    九十一　　年　  　七　　　月　　二十六　　日
                              高雄高等行政法院第三庭
                                          審判長法官   江幸垠
　      　　　　　　　　　　　            法      官   林石猛
     　   　　　　　　　　　　　          法      官   戴見草
右為正本係照原本作成。
如不服本判決，應於判決送達後二十日內向本院提出上訴書狀，其未表明上訴理由者
，應於提起上訴後二十日內向本院提出上訴理由書（須按對造人數附繕本）；如於本
判決宣示或公告後送達前提起上訴者，應於判決送達後二十日內補提上訴理由書（須
附繕本）。未表明上訴理由者，逕以裁定駁回。
提起上訴應預繳送達用雙掛號郵票七份（每份三十四元）。
中　　　華　　　民　　　國    九十一　　年　  　七　　　月　　二十六　　日
                                          法院書記官   嚴寶明
